臺灣高等法院刑事裁定
111年度偵抗字第1431號
抗  告  人
即  被  告  陳怡靜





上列抗告人即被告因不服羈押案件，不服臺灣桃園地方法院中華
民國111年9月3日裁定（111年度聲羈字第369號），提起抗告，
本院裁定如下：
    主  文
抗告駁回。
    理  由
一、法院之裁判，本應公諸予社會大眾，但關於偵查中檢察官聲
    請羈押及延長羈押之裁定，為維護偵查秘密，如過度暴露案
    情，恐有礙檢察官犯罪之偵查，故本件裁定就相關具體事實
    及關鍵證據，為適度保留，合先敘明。
二、原裁定意旨略以：抗告人即被告陳怡靜經訊問後，認被告涉
    犯刑法第339條之4第1項第2款、第2項之加重詐欺取財未遂
    、洗錢防制法第14條第2項、第1項洗錢未遂罪等犯行，有被
    告之通訊軟體對話紀錄、被害人匯款紀錄等件在卷可稽，且
    被告係在欲取款之際當場為警查獲，足認被告犯罪嫌疑重大
    ，又被告否認犯行，於檢察官訊問時自稱已經為「LEE」匯
    款三次，並自述在民國111年7月15日也是以相同為他人收取
    款項方式涉犯詐欺、洗錢罪嫌，有事實足認被告有反覆實施
    刑法第339條詐欺罪、第339條之4加重詐欺罪之虞，考量本
    案目前偵查進度、被告涉犯罪嫌對社會治安之危害程度，以
    及被告反覆實施詐欺罪嫌之虞，無從以其他替代手段予以防
    免，是認被告有刑事訴訟法第101條之1第1項第7款之羈押事
    由，而有羈押之原因，且有羈押之必要，應予羈押等語。
三、抗告意旨略以：被告坦認犯行，且提供警方有利證據，幫助
    警方早日破獲詐騙集團背後之主嫌，被告有年邁的母親，且
    本身患有諸如會自殘、解離、大聲喊叫等人格分裂症狀之重
    大疾病，需每月至診所看診、吃藥，方能控制病情，及有僵
    直性脊椎炎，骨頭壓迫背椎神經等症狀，需至醫院拿藥、打
    針及做復健工作，懇請讓我有重新做人的機會，且讓我回高
    雄開庭，為此提起抗告，請求撤銷原裁定云云。
四、按被告經法官訊問後，認為被告犯刑法第339條之4之加重詐
    欺罪，其嫌疑重大，有事實足認為有反覆實施同一犯罪之虞
    ，而有羈押之必要者，得羈押之，刑事訴訟法第101條之1第
    l項第7款定有明文。所謂羈押之必要與否者，自應按照訴訟
    進行程度，及其他一切情事，由法院斟酌認定。而關於羈押
    與否之審查，其目的僅在判斷有無實施羈押強制處分之必要
    ，並非認定被告有無犯罪之實體審判程序，故關於羈押之要
    件，無須經嚴格證明，以經釋明得以自由證明為已足；至於
    被告是否成立犯罪，乃將來法院應實體判斷問題，與法院是
    否羈押被告無必然之關係。又羈押被告之目的，在於確保訴
    訟程序得以順利進行，或為確保證據之存在與真實，或為確
    保嗣後刑罰之執行，或避免再犯，始對被告所實施剝奪其人
    身自由之強制處分，而被告有無羈押之必要，法院僅須審查
    被告犯罪嫌疑是否重大、有無羈押原因以及有無賴羈押以保
    全偵審或執行，避免再犯之必要，由法院就具體個案情節予
    以斟酌決定，故有無羈押之必要性，得否以具保、責付、限
    制住居替代羈押，均屬事實審法院得自由裁量、判斷之職權
    ，苟其此項裁量、判斷，並不悖乎通常一般人日常生活之經
    驗法則或論理法則，且就客觀情事觀察，法院羈押之裁定，
    在目的與手段間之衡量並無明顯違反比例原則情形，即無違
    法或不當可言。
五、經查：
　㈠被告經原審訊問後，被告雖否認犯行，然有卷附被害人警詢
    筆錄、被告之通訊軟體對話紀錄、被害人匯款紀錄等件在卷
    可佐，且被告係於欲取款之際當場為警查獲，足認被告涉犯
    刑法第339條之4第1項第2款、第2項之加重詐欺取財未遂、
    洗錢防制法第14條第2項、第1項洗錢未遂罪等犯行，犯罪嫌
    疑重大，且被告於檢察官訊問時及原審訊問時供承已經為「
    LEE」匯款三次、前有為他人收取款項之行為，是有事實足
    認被告有反覆實施加重詐欺罪之虞。是原審經審酌後，認被
    告犯罪嫌疑確屬重大，又有前述符合刑事訴訟法第101條之1
    第1項第7款之羈押原因，並審諸本案目前偵查進度，羈押對
    於被告人身自由侵害之程度，暨其行為對社會治安之危害非
    輕，認有羈押之必要，從而准許檢察官之聲請而裁定羈押被
    告。
　㈡被告抗告意旨雖表示坦認犯行，並願提供檢警證據資料，然
    審諸被告有事實足認有反覆實施加重詐欺罪之虞，已如前述
    ，且本案尚在偵查初期階段，就被告參與詐欺集團之情形，
    實際負責之工作內容，如何將款項交予詐欺集團上層成員，
    暨本案參與共犯之身分、犯罪情節分工等節，均仍有待檢警
    持續偵查釐清，是原審因認被告有事實足認有反覆實施同一
    犯罪之虞，具有羈押原因及其必要性，裁定准予羈押，乃就
    具體案情依法裁量之職權行使，經核並無明顯違反比例原則
    ，於法尚無不合。
  ㈢至被告抗告意旨所稱：被告有年邁的母親等情，尚難據為推
    翻原裁定適法性之原因，而其所陳有前開疾病之情，並未提
    出相關證明，且亦難認其現有就醫之急迫性，亦非屬保外就
    醫方可治癒之病症，況其所患之疾病如有需要，仍得依臺北
    女子看守所內醫師之醫療專業判斷，安排戒護就醫方式，給
    予必要之醫療協助，尚難認符合刑事訴訟法第114條第3款之
    情形，被告執前詞提起抗告，亦難認有理。　
六、綜上，原審依卷內客觀事證斟酌，認被告有刑事訴訟法第10
    1條之1第1項第7款規定之羈押原因，且認有羈押之必要，而
    裁定羈押，經核尚無違誤。被告抗告意旨指摘原裁定不當，
    所執理由均尚不足以推翻原羈押裁定之適法性，本件抗告為
    無理由，應予駁回。
據上論斷，應依刑事訴訟法第412條，裁定如主文。　
中　　華　　民　　國　　111 　年　　9 　　月　　19　　日
                  刑事第三庭    審判長法　官  廖怡貞
                                      法　官  張道周
                                      法　官  鄭昱仁
以上正本證明與原本無異。
不得再抗告。
                                      書記官  劉靜慧
中　　華　　民　　國　　111 　年　　9 　　月　　20　　日